# 是否认定为关联交易或同业竞争

提问人：cfo000000 时间：2017-12-21 16:08:47
A设计公司的一个员工B控制另一家设计公司C，B是A的普通员工，非董监高，发现有AC和客户签订三方协议，客户委托A设计，具体由C操作，客户开票和付款都直接给C，A收一点费用或者无偿，那么B会被认定为A的关联方吗，A和C之间算关联交易和同业竞争关系吗？

回答人：chenyiwei
形式上不是关联交易或同业竞争。但奇怪的是：A为何容忍B从事与本公司相竞争的业务（而且，B既然能控制另一家设计公司，说明B在A的级别和地位不会低，应该至少是业务骨干级别的）？B是否实际上是为A的董事或高管代持股权？应注意会同券商和律师对此问题进行核查，并关注其中存在的舞弊风险。 另外，在申报前的重组中，建议A收购C。